# 请教陈版主关于股东借款利息问题

提问人：wojiaodj 时间：2022-07-15 00:07:03
请教陈版主，股东借了10%的个人小贷款后，然后借给公司，这种行为应该注意什么
①是否公司账面要按正常银行利率计提利息（超出部分怎么办，股东自己个人承担是吗）
②股东把借款打给公司，怎么界定这属于股东借款还是往来款
③如果股东注资还没注完，是否涉及审计调整，还是说只是ipo的时候会被问

回答人：chenyiwei
1 、首先应当证明“股东借了10%的个人小贷款后，然后借给公司”这一安排的合理性，即公司无法通过其他途径获得融资，而10%也已是当前情况下可获得的最低融资成本。
2 、在此前提下，股东应与公司签订借款协议，明确期限、利率、到期归还等要素，在此基础上作为从股东借款形成的负债予以确认。
3 、股东贷款提供并不必须以股东已完成注资为条件，但需关注债资比和利息税前扣除问题。

提问人：wojiaodj 时间：2022-07-18 23:11:15
对于第一问的几个追问，续问陈版
1 这种证明一般要怎么证明（可能只有与银行的电话聊天证明：公司这资质已经无法取得某银行其他贷款）
2 如果能够证明，这是当下能拿到的最低利率，那公司是否就可以以10%，对法人借款计提利息？
3 如果没法证明这是当下能拿到的最低利率，那账面是不是只能以银行同期利率计提利息？剩余的利息只能股东自己承担？
4 如果公司不是和法人借的，而是公司与外部个人借的，但只要无法证明这个利息是当下能拿到的最低合理利息，超出的部分（已经付了）是不是这种还是可以计入财务费用-利息支出，只是无法税前扣除？
5 在无法证明这是当下能拿到的最低利率情况下，有什么办法能让公司帮老板出10%的利息

回答人：chenyiwei
1 、一般可以用这种方式，但也请考虑下还有无更佳方式（根据具体情况分析）； 2 、是； 3 、是； 4 、无论如何，公司可确认的利息应当是其自身实际承担的部分。